臺灣苗栗地方法院刑事判決　　　　　　100年度簡上字第115號
上　訴　人　臺灣苗栗地方法院檢察署檢察官
被　　　告　林秋松
上列上訴人因被告竊盜案件，不服本院100年度苗簡字第915號中
華民國100年9月28日第一審簡易判決（起訴案號：臺灣苗栗地方
法院檢察署100年度偵字第3377號），提起上訴，本院管轄之第
二審合議庭判決如下：
    主    文
上訴駁回。
    犯罪事實及理由
一、本案經本院合議庭審理結果，除如附件所示犯罪事實欄「
    一、(一)、林秋松意圖為自己不法之所有，於民國98年間某日
    」後，增列「利用不知情之某拖吊車工人，利用拖吊車」外
    ；及證據欄另爰引證人張德富、朱氏英於本院審理時之證述
    為外，餘均引用如附件所示之第一審判決書及檢察官聲請簡
    易判決處刑書記載之犯罪事實、證據及理由。
二、檢察官上訴意旨略以：被告林秋松所竊取之物價值不低，造
    成被害人之損害亦屬非輕，且被告自始否認犯行，原審僅判
    處拘役50日之刑度，似嫌過輕，另告訴人具狀請求上訴略以
    ：被告否認竊取貨櫃內擺放的影印機、飲水機、文具鐵櫃等
    物品，不合常理…竊嫌所偷盜之物，需大型吊具始能搬動，
    本件應非被告一人所為等語」，告訴人據以請求本署上訴等
    語。惟查：
(一)、本案臺灣苗栗地方法院檢察署檢察官100 年度偵字第3377
    號聲請簡易判決處刑書中事實欄所載為：「林秋松意圖為自
    己不法之所有，於民國98年間某日，在苗栗縣卓蘭鎮○○段
    1155、1158地號土地上，竊取耀泰砂石股份公司（下稱耀泰
    公司）所有之大型貨櫃編號SLDU0000000 及編號SLDU000000
    0 各1 個。得手後，將之置於自己所有同段Ｒ13地號土地上
    ，供己放置水果箱、衣物等物品之用。嗣經耀泰公司負責人
    江森興發現報警而查獲。」，並於證據及所犯法條欄二認定
    ：「核被告林秋松所為，係犯刑法第320 條第1 項竊盜罪嫌
    。又報告意旨另以：被告於上開時地竊取耀泰公司所有之修
    理廠內之抽水機7 支、大型馬達5 台、小型馬達10台、裝土
    機1 台、文具鐵櫃3 個、大型白鐵貨櫃1 個、篩砂機具1台
    、影印機1 台、飲水機1 台、地磅1 組、辦公桌椅及文具用
    品、冷氣機2 台等物品。惟查：被告堅詞否認竊取耀泰公司
    上開物品，而本件既未查獲被告持有上開物品，復查無其他
    證據證明被告確有竊取修理廠等物，尚難遽為不利被告之認
    定，而認被告有竊取此部分物品之犯行。惟此部分如成立犯
    罪，與上開聲請簡易判決處刑部分係法律上同一行為，應為
    聲請簡易判決處刑效力所及，爰不另為不起訴處分，併此敘
    明。」等語。
(二)、而被告於本案審理中除坦承竊取耀泰公司所有之大型貨櫃編
    號SLDU0000000 及編號SLDU0000000 各1 個外，惟堅詞否認
    有竊取耀泰公司其他物品等語。查上訴人於本案審理中亦僅
    以被害人之指述尚非無理由，提起本件上訴，並未提出其他
    證據作進一步佐證（參本院卷準備程序與審理筆錄），惟告
    訴人並未親眼目擊被告有竊取除編號SLDU0000000 及編號
    SLDU0000000 大型貨櫃各1 個外之其他物品，此為被害人所
    不否認。另據被告所聲請傳訊之證人張德富於本院審理時證
    稱：伊於三、四年前最後一次去看的時候，貨櫃裡面早已經
    沒有東西了（見本院100 年度簡上字第115 號審理卷【下稱
    本院卷】第35頁）等語，更足認被告辯稱其並無竊取除編號
    SLDU0000 000及編號SLDU0000000 大型貨櫃各1 個外之其他
    物品等語，尚非無據。且上訴人復未依據刑事訴訟法第260
    條規定，舉出其他新事實、新證據以茲證明被告確於同一時
    、地涉有竊盜本案貨櫃內之影印機、飲水機、文具鐵櫃等物
    品之行為，是上訴人之此部分上訴，顯無理由。
(三)、按法官於有罪判決中，究應如何量處罪刑，為實體法賦予審
    理法官裁量之刑罰權事項，法官行使此項裁量權，自得依據
    個案情節，參諸刑法第57條所定各款犯罪情狀之規定，於該
    法定刑度範圍內，基於合義務性之裁量，量處被告罪刑；又
    刑之量定係事實審法院得自由裁量之事項，若其未有逾越法
    定刑之範圍，且亦非明顯違背正義者，即不得遽指為違法（
    最高法院76年度臺上字第4984號判決意旨可資參照）。次按
    刑罰之量定，固屬法院自由裁量之職權行使，但仍應審酌刑
    法第57條所列各款事由及一切情狀，為酌量輕重之標準，並
    非漫無限制；在同一犯罪事實與情節，如別無其他加重或減
    輕之原因，下級審法院量定之刑，亦無過重或失輕之不當情
    形，則上級審法院對下級審法院之職權行使，原則上應予尊
    重（最高法院85年度臺上字第2446號判決意旨可資參酌）。
(三)、上訴人雖認原審判決過輕，顯有量刑失當之處，惟系爭貨櫃
    價值雖非輕，然被告竊取本案貨櫃後係置放於距離被害人砂
    石場1 公里以內之土地上，並無用圍籬或牆垣遮掩，係不特
    定人得公然共聞共見之處，復依據證人朱氏英所述可知，被
    告竊取本案貨櫃目的、動機應係僅供自己放置雜物之用（參
    本院卷第36至39頁），其惡性非屬重大。另告訴人隨時可向
    被告請求返還本案貨櫃以回復原狀，其所生之危害尚屬輕微
    ，復審酌本件被告之犯罪之、手段、所竊取之物價值、犯後
    態度、生活狀況小康、學歷為國小等一切情狀，原審量處拘
    役50日，併諭知易科罰金之折算標準等情，堪認原審所量處
    之刑為適當，並無裁量濫用之情事。從而，原審既已審酌本
    案一切情狀予以量刑，且其認事用法均無違誤，本院管轄第
    二審之合議庭原則上即應予以尊重，故認上訴人已量刑過輕
    提起上訴，亦無理由，應予駁回。
三、據上論斷，應依刑事訴訟法第455 條之1 第1 項、第3 項、
    第373 條、第368 條，判決如主文。
本案經檢察官葉竹鳳到庭執行職務。
中    華    民    國   100    年    12    月    9     日
                  刑事第二庭  審判長法  官  楊清益
                                    法  官  張新楣
                                    法  官  周靜妮
以上正本證明與原本無異。
不得上訴。
                                    書記官  巫  穎
中    華    民    國   100    年    12    月    9     日